【裁判字號】    90,上訴,108
【裁判日期】    900724
【裁判案由】    違反毒品危害防制條例
【裁判全文】
臺灣高等法院高雄分院刑事判決                      九十年度上訴字第一八號
    上  訴  人
    即  被  告  乙○○
    選任辯護人  曾劍虹
右上訴人因違反毒品危害防制條例案件，不服臺灣高雄地方法院八十九年度訴字第二
一一四號中華民國八十九年十一月二十四日第一審判決（起訴案號：臺灣高雄地方法
院檢察署八十九年度偵字第一四三○八號），提起上訴，本院判決如左：
    主  文
上訴駁回。
    事  實
一、乙○○綽號「辜婆」，意圖營利，於民國八十九年六月廿六日早上，接獲莊順國
    （另案由檢察官偵辦）撥打其0000000000號行動電話，欲購買第二級
    毒品安非他命一錢半，乙○○表示需以新台幣（下同）六千五百元之代價始願出
    售，經莊順國同意後，兩人約定於同日上午六時許，在高雄縣鳳山市○○○路老
    爺加油站旁交易。（莊順國係於同日凌晨三時許，在高雄市○○區○○路六十五
    號樂利旅社三樓Ｃ三房為警查獲，供出綽號「辜婆」之乙○○有販賣安非他命，
    乃配合警方查案，而以上開行動話聯絡乙○○，佯裝願向其購買安非他命）。嗣
    乙○○按約定時間，於當日上午六時許，攜帶二包安非他命（合計毛重約二．五
    公克）至上開約定之老爺加油站旁，欲與莊順國交易時，為警當場查獲而販賣未
    得逞，並扣得乙○○持有之第二級毒品安非他命二小包（毛重約二．五公克），
    嗣乙○○帶同警察至其高雄縣鳳山市○○路三一七巷四八號住處，扣得其持有之
    安非他命十一包（包括前扣案之二包共十三包，驗前毛重十六．一二公克、驗後
    毛重十六．０七公克）。
二、案經高雄市政府警察局三民第一分局報請台灣高雄地方法院檢察署檢察官偵查起
    訴。
    理  由
一、訊據被告乙○○矢口否認販賣安非他命犯行，辯稱：該二包安非他命是莊順國與
    我共同出資購買，因莊順國打電話給我要取回他出資部分安非他命，乃約定於上
    開時地見面，六千五百元是指安非他命的價值，不是莊順國跟我買的價錢云云。
    惟查：
(一)被告如何於右揭時地販賣第二級毒品安非他命予莊順國未遂等情，業據其於警訊
    中供稱：今早莊順國打我0000000000號行動電話，欲向我購買一錢半
    之安非他命（分裝成二小包，毛重約二．五公克），經我告知須六千五百元之代
    價始願出售，莊順國同意後，雙方約定在上述時地見面交易，孰料交易當場為警
    查獲等語綦詳；其於偵查中並供稱：因我手頭緊，莊順國拿錢給我吃飯，我拿二
    包安非他命跟他換六千五百元等語（偵查卷第十一反面）。
(二)證人莊順國於警訊時指稱：我打0000000000號行動電話，向「辜婆」
    表明買安非他命，經他答應後，我帶同警員於八十九年六月廿六日凌晨六時許，
    在高雄縣鳳山市○○○路老爺加油站旁，當場從「辜婆」手上取獲二包安非他命
    等語明確。核被告與證人莊順國於警訊時供稱被告如何販賣安非他命予莊順國未
    遂之情節悉相符合，且被告於偵查中亦坦承販賣二包安非他命價格六千五百元予
    莊順國未遂之事實。雖被告嗣於原審審理時翻異前供，改稱：六月十日晚上時莊
    順國當兵第一次放假，至我家裡，約我共同出資購買安非他命，各出三千元，之
    後，安非他命放在我處，莊順國係要取回自己之安非他命云云；而證人莊順國於
    原審審理時亦附和被告上述供詞，證稱：我在電話中並非表示要向被告購買安非
    他命，而係表示要取回自己之安非他命，因該二包安非他命是我要當兵前，於中
    午近下午時，至被告住處，共同出資購買，我出二千五百元，其餘由被告出四千
    元等語。經勾稽渠等二人上開供證之詞，有下述不符之處：被告稱莊順國當兵
    第一次放假時共同出資購買，時間係在晚上，證人莊順國證稱係在其要當兵前，
    時間係在中午近下午時；被告供稱二人各出資三千元，證人莊順國證稱其出資
    二千五百元，被告出資四千元。足見被告嗣後翻異前供之辯詞及證人莊順國於原
    審之證詞係臨訟串證，均不足採信。
(三)被告另於本院辯稱：警訊中之自白係遭警刑求所致云云。惟被告嗣後又供稱：警
    察沒有打我，只有把我的手扣起來吊在鐵欄杆上，手腕部分有瘀青，因為吊在欄
    杆上的關係云云（見本院卷第四０頁）。由被告上開供詞觀之，被告於警訊時並
    無受強暴、脅迫之情形，其自白應係出於任意性，自得採為本案之證據。此外，
    並有扣案之安非他命十三小包（驗前毛重十六．一二公克，驗後毛重十六．０七
    公克）可資佐證，該十三小包安非他命經送高雄醫學院附設中和紀念醫院檢驗結
    果，確屬安非他命無訛，有該院出具之檢驗報告單附卷可稽（見原審卷第十一頁
    ）。又販賣安非他命之刑責甚重，被告若非意圖營利，豈甘冒重刑之風險，販賣
    安非他命予莊順國之理。被告所辯顯係飾卸之詞，不足採信，罪證明確，被告犯
    行堪以認定。
二、核被告所為係犯毒品危害防制條例第四條第五項、第二項（起訴書誤載為第一項
    ）販賣第二級毒品未遂罪。被告持有安非他命之低度行為，應為販賣未遂之高度
    行為所吸收，不另論罪。被告雖有販賣安非他命之故意，且依約攜帶安非他命前
    往交易，然證人莊順國係為配合警方辦案佯稱向被告購買安非他命，事實上不能
    真正完成買賣安非他命之行為，被告販賣安非他命之行為應在未遂階段，應依未
    遂犯之規定減輕其刑。
三、被告犯罪事證既明，原審法院依據毒品危害防制條例第四條第五項、第二項、第
    十八條第一項前段，刑法第十一條、第二十六條前段規定，並審酌被告前未曾受
    刑之宣告，有台灣高等法院被告全國前案記錄表可考，素行尚非不甲，其因意圖
    營利，同意販賣六千五百元之安非他命予莊順國，未完成交易即為警查獲，販賣
    安非他命之行為危害社會固屬非淺，然僅販賣一次且未得逞，並斟酌其犯罪後態
    度等一切情狀，量處有期徒刑年捌月，併敘明(1)扣案之安非他命十三包（驗後
    毛重十六．○七公克），應依毒品危害防制條例第十八條第一項前段規定宣告沒
    收並銷燬之。(2)鑑驗耗用之毒品，既已滅失，自無庸宣告沒收銷燬。(3)扣案之吸
    食器一組、空夾鏈袋一大包，被告否認係供販賣安非命所用或預備之物，亦無證
    據證明係被告供販賣安非他命所用或預備之物，且非違禁物，爰不予宣告沒收。
    原判決認事用法均無不合，量刑亦稱允妥，被告上訴意旨，否認犯罪，指摘原判
    決不當，為無理由，應予駁回。
據上論斷，應依刑事訴訟法第三百六十八條，判決如主文。
本案經檢察官陳國全到庭執行職務。
中    華    民    國         九十       年      七      月    二十四    日
                              臺灣高等法院高雄分院刑事第六庭
                                  審判長法官  范惠瑩
                                        法官  莊崑山
                                        法官  張意聰
右正本證明與原本無異。
如不服本判決，應於判決送達後十日內向本院提出上訴狀，其未述理由者並應於提
出上訴狀後十日內向本院補提理由書（應附繕本)。
                                      書記官  馬蕙梅
中    華    民    國         九十       年      七   月    二十六    日
附錄本判決論罪法條：
毒品危害防制條例第四條第二項、第五項：
  製造、運輸、販賣第二級毒品者，處無期徒刑或七年以上有期徒刑，得併科新台幣
  七百萬元以下罰金。
  前四項之未遂犯罰之。
                                                                      Ｈ


司法院資訊處製作；財團法人民間司法改革基金會備份。
